【裁判字號】    99,易,854
【裁判日期】    990706
【裁判案由】    竊盜
【裁判全文】
臺灣臺南地方法院刑事判決               99年度易字第476號
公  訴  人  臺灣臺南地方法院檢察署檢察官
被      告  乙○○
上列被告因竊盜案件，經檢察官提起公訴（99年度偵字第5201號
）及追加起訴（99年度偵字第7141號），本院判決如下：
    主  文
乙○○竊盜，肆罪，各處有期徒刑月，如易科罰金，均以新臺
幣壹仟元折算壹日。又竊盜，貳罪，各處有期徒刑貳月，如易科
罰金，均以新臺幣壹仟元折算壹日。應執行有期徒刑壹年，如易
科罰金，以新臺幣壹仟元折算壹日。緩刑年，緩刑期內付保護
管束，並應自判決確定之日起貳年陸月內依執行檢察官之命令，
向指定之政府機關、政府機構、行政法人、社區或其他符合公益
目的之機構或團體，提供捌拾小時之義務勞務。
    事  實
一、乙○○原任職於快遞公司擔任送貨員，竟意圖為自己不法之
    所有，利用送貨至位於臺南市○○區○○路1段658號新光三
    越百貨公司西門店（以下簡稱新光三越百貨公司）之便，分
    別為下列竊盜行為：
（一）於民國98年12月1日中午約12時至1時許（起訴書誤載為凌
      晨零時許），在新光三越百貨公司5-6 樓樓梯間，趁店員
      黃靖媛不注意之際，竊取VANS牌鞋子4箱（約值新台幣（
      下同）6、7萬元），得手後，除自行穿用其中1 雙外，其
      餘鞋子則置於其住處後方空屋而遭他人竊取。
（二）於99年2月22日約19時許，在上開百貨公司4樓賣場內，趁
      店員黃惠婷不注意之際，竊取PLAY BOY牌行李箱1 只（型
      號為0000000000，價值為6880元）。
（三）於99年3月17日中午約12時至1時許（起訴書誤載為凌晨零
      時許），在上開百貨公司5 樓賣場LEVI'S專櫃後方，趁店
      員陳詩妤不注意之際，竊取LEVI'S牌牛仔褲73件（價值約
      314770元），得手後上網售出其中19件牟利，另7 件則遭
      他人竊取。
（四）99年3月31日13時30分許，在上開百貨公司5樓賣場，趁店
      員林宛葶不注意之際，竊取BORN牌鞋子1 箱（內有女鞋14
      雙，價值約54020元）。
（五）於民國98年11月18日，在上開百貨公司5 樓電梯旁，趁店
      員丙○○不注意之際，竊取NIKE牌服飾1 箱（內有女褲10
      件、女用外套15件，共約值46500 元），得手後將部分服
      飾售出牟利。
（六）於民國99年1月31日，在上開百貨公司5樓樓梯間，趁店員
      甲○○不注意之際，竊取JIDA牌服飾1 箱（內有外套16件
      、連帽ㄒ恤2件、長袖ㄒ恤2件及皮襯衫9件，共約值58520
      元），得手後將部分服飾售出牟利。
二、嗣因林宛葶於上開（四）之時、地，清點貨物時發現短少一
    箱鞋子，乃向貨運公司人員柯昭明查詢並報警處理，經警調
    閱現場監視器清查，循線查獲乙○○，並於99年3 月31日18
    時55分許在臺南市○區○○街51號後方扣得前開PLAY BOY牌
    行李箱1 只、LEVI'S牌牛仔褲47件、BORN牌女鞋14雙及在乙
    ○○身上扣得VANS牌白色板鞋1 雙（穿在乙○○腳上），因
    而查獲乙○○上開（一）至（四）犯行。其後，上開百貨公
    司NIKE、JIDA專櫃亦列出失竊清單（原失竊時並未報案），
    經警通知乙○○到案並詢問，乙○○於有偵查犯罪權限之公
    務員知悉其有上開（五）、（六）犯行前，即向警自首，並
    供出其有上開（五）、（六）犯行，且帶同員警至臺南縣永
    康市○○○路206巷68弄43號扣得NIKE牌女褲6件、女用外套
    7件，及JIDA牌外套4件、Ｔ恤4件。
二、案經林宛葶、陳詩妤告訴及乙○○就上開事實（五）、（六
    ）自首後，由臺南市警察局第二分局報請臺灣臺南地方法院
    檢察署檢察官偵查起訴及追加起訴。
    理  由
一、上揭犯罪事實，業據被告乙○○於偵審中均坦承不諱，核與
    證人即告訴人林宛葶、陳詩妤、證人即被害人黃惠婷、黃靖
    媛、丙○○及甲○○於警詢中指訴之情節相符，並有贓物認
    領保管單6紙、川豐行銷股份有限公司轉貨單影本2紙、被告
    網路拍賣資料等附卷可稽，足認被告之任意性自白確與事實
    相符，堪以採信。本案事證明確，被告前開犯行均堪認定，
    應依法論科。
二、核被告所為，係犯刑法第320條第1項之竊盜罪。被告上開事
    實（五）、（六）犯行部分，係因乙○○上開事實（一）至
    （四）犯行為警查獲後。上開百貨公司NIKE、JIDA專櫃亦列
    出失竊清單（原失竊時並未報案），經警通知乙○○到案並
    詢問，乙○○於有偵查犯罪權限之公務員知悉其有上開事實
    （五）、（六）犯行前，即向警自首，並供出其有上開事實
    （五）、（六）犯行，此時警方尚無具體證據可認為上開事
    實（五）、（六）犯行係被告所為等情，業據證人即承辦本
    案之臺南市警察局第二分局南門派出所員警梁展彰於本院證
    述在卷。亦即，在被告供出上開事實（五）、（六）犯行前
    偵查犯罪權之機關或人員尚無確切之根據得為合理之可疑係
    被告所為，而係單純主觀上之懷疑，是被告上開事實（五）
    、（六）犯行應符合自首要件，爰依刑法第62條前段規定減
    輕其刑。被告犯前開各罪犯意各別，行為亦殊，應分論併罰
    。爰審酌被告並無前科紀錄，品行尚佳，因經濟困窘而起意
    為本件竊盜犯行，且犯罪所生危害非鉅暨被告犯罪後坦承犯
    行，並與全部被害人達成民事和解，賠償被害人損害（有和
    解書6 紙附卷可稽）等一切情狀，分別量處如主文所示之刑
    ，並定其應執行刑及均諭知易科罰金之折算標準示懲。另查
    被告前未曾因故意犯罪受有期徒刑以上刑之宣告（此有臺灣
    高等法院被告全國前案紀錄表附卷可憑，其經此偵、審程序
    教訓及科刑宣告後，應知警惕，當無再犯之虞，本院因認對
    被告所處之刑，以暫不執行為適當，爰併宣告緩刑3 年，以
    啟自新。又被告法制觀念薄弱，本院認其於緩刑期內應有具
    體措施予以適時進行輔導與矯正之必要，俾其確實改過遷善
    ，且被告所為，顯係欠缺尊重他人財產法益之正確觀念，為
    使被告深切體認付出勞力之重要性，強化其法治概念，使其
    於緩刑期內能深知警惕，爰併依刑法第74條第2項第5款規定
    ，命被告於緩刑期內，依執行檢察官之命令，向指定之政府
    機關、政府機構、行政法人、社區或其他符合公益目的之機
    構或團體，提供80小時之義務勞務，且依刑法第93條第1 項
    第2款之規定，於緩刑期內併付保護管束。
三、據上論斷，應依刑事訴訟法第299條第1項前段，刑法第320
    條第1項、第62條前段、第41條第1項、第8項、第51條第5款
    、第74條第1項第1款、第2項第5款、第93條第1項第2款，刑
    法施行法第1條之1，判決如主文。
本案經檢察官劉順寬到庭執行職務。
中    華    民    國    99    年    7     月    6     日
                  刑事第三庭  法  官  鄭文祺
以上正本證明與原本無異。
如不服本判決，應於收受本判決後10日內，向本院提出上訴書狀
，並應敘述具體理由。其未敘述上訴理由者，應於上訴期間屆滿
後20日內向本院補提理由書狀（均須按他造當事人之人數附繕本
）「切勿逕送上級法院」。
                              書記官  張宜柔
中    華    民    國    99    年    7     月    6     日
附錄本案論罪科刑法條全文：
刑法第320條第1項
意圖為自己或第三人不法之所有，而竊取他人之動產者，為竊盜
罪，處5  年以下有期徒刑、拘役或 5 百元以下罰金。

司法院資訊處製作；財團法人民間司法改革基金會備份。
